臺灣彰化地方法院刑事判決　　　　　　　99年度易字第1068號
公　訴　人　臺灣彰化地方法院檢察署檢察官
被　　　告　呂銘凱
上列被告因竊盜等案件，經檢察官提起公訴（99年度撤緩偵字第
113、114、115、116、117號），本院判決如下：
    主  文
呂銘凱所犯如附表所示犯罪，各處如附表主文欄所示之刑。應執
行有期徒刑壹年月。
    事  實
一、呂銘凱曾因(1)分別犯連續施用第一、二級毒品罪，經本院
    以91年度訴字第716號刑事判決，各判處有期徒刑1年4月、8
    月，應執行有期徒刑1年10月確定；(2)犯竊盜罪，經臺灣雲
    林地方法院以91年度易字第558號刑事判決，判處有期徒刑3
    月，上訴後由臺灣高等法院臺南分院（以下簡稱：臺南高分
    院）以92年度上易字第367號刑事判決駁回上訴而確定；(3)
    分別犯贓物及偽造文書罪，經本院以91年度易緝字第45號刑
    事判決，各判處有期徒刑4月、5月，應執行有期徒刑8月，
    上訴後由臺灣高等法院臺中分院（以下簡稱：臺中高分院）
    以92年度上易字第629號刑事判決駁回上訴而確定；(4)犯偽
    造文書罪，經本院以91年度易緝字第46號刑事判決，判處有
    期徒刑6月確定；(5)犯偽造文書罪，經臺中高分院以92年度
    上訴字第647號刑事判決，判處有期徒刑3年5月確定；(6)犯
    偽造文書罪，經本院以92年度簡字第180號刑事判決，判處
    有期徒刑6月確定。其後因中華民國九十六年罪犯減刑條例
    施行，除上開序號(5)之罪不得減刑外，其餘七罪均經本院
    以96年度聲減字第2396號裁定各減其宣告刑二分之一，減刑
    後並與上開序號(5)之罪刑，合併定應執行有期徒刑5年5月
    ，於民國96年8月17日執行完畢。詎仍不知悔改，而先後為
    如附表所示之犯罪行為。嗣經洪敏玫（附表編號3之被害人
    ）報警後，警方調取相關地點之監視錄影畫面後，依該畫面
    所示之車牌號碼7728-UE號而循線查獲，呂銘凱並在警方於
    99年1月26日拘提其到案時，主動供出如附表編號1、2、4、
    5、6所示之犯行。
二、案經陳敬任、何奕樺、黃吉城訴由彰化縣警察局員林分局報
    請臺灣彰化地方法院檢察署檢察官偵查起訴。
    理  由
一、本件為刑事訴訟法第376條第1、2款所列案件，依同法第284
    條之1規定，由法官獨任審判，先予敘明。
二、關於證據能力部分：
(一)按被告以外之人於審判外之言詞或書面陳述，除法律有規定
    者外，不得作為證據，刑事訴訟法第159條第1項固有明文。
    惟被告以外之人於審判外之陳述，雖不符刑事訴訟法第159
    條之1至第159條之4規定（得為證據之情形），而經當事人
    於審判程序同意作為證據，法院審酌該言詞陳述或書面陳述
    作成時之情況，認為適當者，亦得為證據，刑事訴訟法第15
    9條之5第1項定有明文。本案中公訴人所提出證人陳敬任、
    何奕樺、洪敏玫、黃吉城、賴秀菊、廖文友、張政岳、證人
    即共同被告張勝朋之警詢陳述，以及如附表編號1、4、6證
    據欄所示之贓物認領保管單等，皆屬被告呂銘凱以外之人於
    審判外之言詞陳述，被告於本院審理中同意作為證據；且本
    院審酌該等言詞、書面陳述作成時之情況，並無不適當之情
    形，復與本案待證事實具有關聯性，故均得作為證據。
(二)次按被告以外之人於偵查中向檢察官所為之陳述，除顯有不
    可信之情況者外，得為證據，刑事訴訟法第159條之1第2項
    定有明文，本條項之規定，係前揭刑事訴訟法第159條第1項
    所定傳聞證據之例外，是被告以外之人於偵查中向檢察官所
    為之陳述，除顯有不可信之情況者外，得為證據。本案公訴
    人所提出證人即共同被告張勝朋於檢察官99年1月26日訊問
    時之陳述，被告同意作為證據，是依上述規定，得作為證據
    。
(三)再按被告以外之人於審判外向法官所為之陳述，得為證據，
    刑事訴訟法第159條之1第1項定有明文。是證人張勝朋於伊
    被訴竊盜案件即本院99年度易字第258號一案，於99年4月8
    月該案法官訊問時之陳述（非屬本案審理中之陳述），依上
    開規定，亦得為證據。
(四)另按除顯有不可信之情況外，公務員職務上製作之紀錄文書
    、證明文書，得為證據，刑事訴訟法第159條之4第1款亦有
    明定。本案中公訴人所提出如附表證據欄所示之車號查詢汽
    車車籍資料等，均屬辦理車籍監理業務之公務員，於職務上
    製作之紀錄文書，被告不爭執其證據能力，復查無顯不可信
    之情況，依上述規定，自皆得作為證據。
(五)公訴人所提出如附表證據欄內所示之監視器畫面翻拍照片、
    蒐證照片等，係路口監視器或警員於蒐證時，透過錄影或照
    相設備對現場景物、特徵拍攝所形成之機械性紀錄，再還原
    於照相紙上，因其拍攝之情形與相片所呈現之內容，是藉由
    錄影、照相設備之正確性來加以保障其內容之一致性，而非
    人對現場情形之言詞描述本身，自無傳聞法則之適用。因上
    開照片與本案犯罪事實具有關聯性，且被告對於上開照片，
    亦均同意作為證據，復查無不得作為證據之事由，故依法亦
    皆得作為證據。
三、訊據被告承認有駕駛其所有車牌號碼7728-UE號自用小客車
    ，於附表編號1、3、4、5所示之時、地，搭載共同被告張勝
    朋前往，並於附表編號2、6所示之時、地，收受張勝朋所交
    付如附表編號2、6所示物品等事實。惟矢口否認有公訴人所
    指之本案竊盜、贓物犯行，辯稱：被起訴的這四件竊盜，都
    是張勝朋叫我載他出，他叫我在路邊等他一下，他就走到旁
    邊去，我不知道他要做什麼。另被起訴的贓物部分，是他說
    先寄放在我這邊，也沒有跟我說來源是什麼云云。
四、經查：
(一)竊盜部分：
  1.關於證人即共同被告張勝朋提議並夥同被告，由被告駕駛其
    所有上開車輛，搭載證人張勝朋共同前往如附表編號1、3、
    4、5所示之地點，再由證人張勝朋持伊所有之螺絲起子及鉗
    子各1支，下車實行如附表編號1、3、4、5所示之竊盜行為
    ，除附表編號5之該次竊盜未得逞外，其餘如附表編號1、3
    、4之三次竊盜，各竊得如該等附表所示之財物等情，已據
    證人張勝朋於99年1月26日之警、偵訊時供述甚詳（見99年
    度偵字第1053號卷《下稱：偵卷 (一)》第11、12、44、45
    頁）；且證人張勝朋於伊被訴竊盜部分即本院99年度易字第
    258號一案，在99年4月8月該案法官訊問：「與呂銘凱去的
    那四次，呂銘凱是否也知情？」時，供稱：「是」等語明確
    （見本院99年度易字第258號卷第61頁背面），並於本院審
    理時以證人身分證稱：上開四次竊盜，伊均有帶螺絲起子及
    鉗子下車等語甚明（見本院卷第45頁背面）；復各有如附表
    編號1、3、4、5證據欄所示之證據在卷可參。證人張勝朋於
    本院審理時雖證稱：跟呂銘凱犯案有四次，是伊叫呂銘凱載
    ，沒有跟呂銘凱講要做什麼，說是要去找朋友云云（見本院
    卷第44、45頁背面），惟對照證人張勝朋於審理時亦證稱：
    「（問：呂銘凱有無問你找什麼朋友？）沒有。」、「（問
    ：你下車之後再上車，你朋友有無跟出來？）沒有。」、「
    （問：呂銘凱有無說直接載你到朋友家門口就好？）沒有。
    」、「（問：呂銘凱有無問你找朋友拿什麼東西？）沒有。
    」、「（問：你在車上有無打手機跟朋友聯絡？）都沒有。
    」、「（問：呂銘凱有無問你有無事先聯絡朋友是否在家？
    ）沒有。」、「（問：呂銘凱有無問你詳細地址都沒有，如
    何找人？）沒有。」等語（見本院卷第46、48頁），衡及被
    告於案發時，為年逾34歲之成年人，有相當之社會經驗，倘
    證人張勝朋果真係對其說要去訪友云云，被告不可能全然未
    詢問伊欲拜訪之友人住於何處、有無聯絡是否在家，亦不至
    於皆未逕自將車停於該等友人住處門前之理，由此足見證人
    張勝朋於本院審理時證稱係告知被告訪友，被告不知情云云
    ，洵屬囿於與被告情誼之故而為迴護之詞，是證人張勝朋此
    部分之證言，要無足採。又被告於本院雖否認犯罪，然參諸
    被告於偵查中，在檢察官於99年1月26日訊問時，自承：「
    那天（指99年1月19日上午）張勝朋叫我載他去那裡，我在
    車內等他，是張勝朋提議的，螺絲起子是他的，我不知道他
    怎麼偷車內東西，後來警報器有響，張勝朋就上車了，我有
    問他偷到什麼東西，他說沒有，我們就離開了，我就載他去
    員林鎮○○路。」、「我載他去的是四件，分別在員林國小
    、崇實高工、員林鎮○○路及上開那一件。」、「（問：你
    對涉犯竊盜罪是否認罪？）我認罪。」等語（見偵卷 (一)
    第46、47頁）；復於檢察官向本院聲請羈押被告，在該案本
    院承審法官於99年1月27日訊問時，自承：「（問：在檢察
    官前所供述是否實在？）實在，張勝朋要我載他去的四件，
    我都有坦承。」、「（問：是否知道所犯罪名？）我知道是
    竊盜罪……我知道我錯了。」等語（見本院99年度聲羈字第
    26號卷第4頁），倘被告未與證人張勝朋就如附表編號1、3
    、4、5所示之四件竊盜犯行有犯意聯絡，則其何以會在證人
    下車後復行上車時，詢問證人張勝朋「偷到什麼東西」，並
    二度於偵查中在上述檢察官、法官訊問時坦承犯罪，足徵被
    告於本院以前開情詞置辯而否認此四次竊盜犯行，殊無足採
    。是本案事證明確，被告所為如附表編號1、3、4、5所示之
    四件竊盜犯行，均堪以認定。
  2.按刑法第321條第1項第3款之攜帶兇器竊盜罪，係以行為人
    攜帶兇器竊盜為其加重條件，此所謂兇器，其種類並無限制
    ，凡客觀上足以對人之生命、身體、安全構成威脅，具有危
    險性之兇器均屬之，且祇須行竊時攜帶此種具有危險性之兇
    器為已足，並不以攜帶之初有行兇之意圖為必要（最高法院
    79年臺上字第5253號判例意旨參照）。本件被告與共同被告
    張勝朋持以供如附表編號1、3、4、5所示四次竊盜行為所用
    之螺絲起子及鉗子各1支，均屬鐵製器具一情，已據證人即
    共同被告張勝朋於本院審理時證述甚明（見本院卷第45頁背
    面），雖未扣案，然既得以破壞汽車車窗，可見質地堅硬，
    甚為鋒利，客觀上自足以對他人之生命、身體、安全構成威
    脅，具有危險性，均為刑法第321條第1項第3款所稱之兇器
    無疑。被告雖辯稱其不知張勝朋有攜帶器械云云，另證人張
    勝朋固亦證稱：被告於伊下車時，不知伊攜帶之提袋內放置
    有螺絲起子、鉗子云云（見本院卷第45頁背面），但衡及被
    告為成年人，有相當之社會經驗，平日並駕駛自用小客車，
    對於欲竊取車內音響等物，如未使用堅硬之器械擊破車窗，
    自無從入內行竊一情自是知之甚明，是其應知悉共同被告張
    勝朋於下車行竊之際，有攜帶器械無疑。被告對於本案之四
    件竊盜犯行，雖皆係留在車上把風、接應，而未親自攜帶上
    開兇器下車，惟按共同正犯，係共同實施犯罪行為之人，在
    共同意思範圍內，各自分擔犯罪行為之一部，相互利用他人
    之行為，以達其犯罪之目的，其成立不以全體均參與實施犯
    罪構成要件之行為為要件；參與犯罪構成要件之行為者，固
    為共同正犯；以自己共同犯罪之意思，參與犯罪構成要件以
    外之行為，或以自己共同犯罪之意思，事前同謀，而由其中
    一部分人實行犯罪之行為者，亦均應認為共同正犯，使之對
    於全部行為所發生之結果，負其責任（最高法院92年度臺上
    字第2824號判決意旨參照），故此，被告就附表編號1、3、
    4、5所示犯行，亦屬攜帶兇器竊盜。
(二)贓物部分：
    被告有於附表編號2、6所示之時、地，自證人張勝朋處收受
    如各該附表所示物品一情，已據被告自承甚明，核與證人張
    勝朋於本院之證述相符；又證人張勝朋交付被告收受如附表
    編號2、6所示之物品，皆係證人張勝朋竊自該等被害人之贓
    物，除為證人張勝朋證述明確外，復有如附表編號2、6證據
    欄所示之證據可佐。被告雖以前開情詞置辯不知所收受者為
    贓物云云，惟依證人張勝朋在檢察官於99年1月26日訊問時
    ，就伊自行竊得而交付被告保管之物，證稱：被告應該知道
    是偷來的等語（見偵卷 (一)第45頁）；再參諸證人張勝朋
    於本院審理時，證稱：伊交付被告保管之DVD汽車音響等物
    ，其線頭係剪斷等情（見本院卷第47頁），亦即非以正常方
    式拆卸取下，核此情事，被告應知證人張勝朋所交付之物為
    來路不明之贓物，此與被告於偵查中在檢察官99年1月26日
    訊問時自承「（問：你是否知道張勝朋拿給你的東西是偷的
    ？）知道」一情（見偵卷 (一)第47頁），互核相符，是被
    告辯稱不知所收受之物為贓物一節，核無足採。本案事證明
    確，被告所為如附表編號2、6所示之二次收受贓物犯行，亦
    可認定。
五、論罪科刑部分：
(一)核被告呂銘凱所為如附表編號1、3、4所示之三件犯行，均
    係犯刑法第321條第1項第3款之攜帶兇器竊盜既遂罪；如附
    表編號5所示之該次犯行，係犯刑法第321條第2項、第1項第
    3款之攜帶兇器竊盜未遂罪。被告與張勝朋就如附表編號1、
    3、4、5所示四次竊盜犯行間，有犯意聯絡及行為分擔，皆
    為共同正犯。又被告就如附表編號5所示犯行，已著手於竊
    盜行為之實行而未遂，為未遂犯，應依刑法第25條第2項規
    定，按既遂犯之刑減輕之。另核被告所為如附表編號2、6所
    示之二件犯行，均係犯刑法第349條第1項之收受贓物罪。被
    告所為如附表所示之六次犯行，犯意各別、行為互殊，應予
    分論併罰。再被告曾因 (1)分別犯連續施用第一、二級毒品
    罪，經本院以91年度訴字第716號刑事判決，各判處有期徒
    刑1年4月、8月，應執行有期徒刑1年10月確定；(2)犯竊盜
    罪，經臺灣雲林地方法院以91年度易字第558號刑事判決，
    判處有期徒刑3月，上訴後由臺南高分院以92年度上易字第
    367號刑事判決駁回上訴而確定；(3)分別犯贓物及偽造文書
    罪，經本院以91年度易緝字第45號刑事判決，各判處有期徒
    刑4月、5月，應執行有期徒刑8月，上訴後由臺中高分院以
    92年度上易字第629號刑事判決駁回上訴而確定；(4)犯偽造
    文書罪，經本院以91年度易緝字第46號刑事判決，判處有期
    徒刑6月確定；(5)犯偽造文書罪，經臺中高分院以92年度上
    訴字第647號刑事判決，判處有期徒刑3年5月確定；(6)犯偽
    造文書罪，經本院以92年度簡字第180號刑事判決，判處有
    期徒刑6月確定。其後因中華民國九十六年罪犯減刑條例施
    行，除上開序號 (5)之罪不得減刑外，其餘七罪均經本院以
    96年度聲減字第2396號裁定各減其宣告刑二分之一，減刑後
    並與上開序號 (5)之罪刑，合併定應執行有期徒刑5年5月，
    於民國96年8月17日執行完畢等節，有臺灣高等法院被告前
    案紀錄表1份在卷可稽，其於受上開有期徒刑執行完畢後，5
    年以內故意再犯本件有期徒刑以上之數罪，均為累犯，應依
    刑法第47條第1項規定，各加重其刑，並就如附表編號5所示
    之罪，先加後減。至於被告就附表編號1、2、4、5、6所示
    之五件犯行，係在有偵查犯罪職權之公務員未發覺其該等犯
    罪事實之前主動供出，已據證人即承辦警員江瑞章到庭證述
    甚明（見本院卷第141頁背面），然因被告於本院審理中逃
    匿，嗣經本院發佈通緝始緝獲歸案，有卷附本院之通緝書及
    撤銷通緝書各1份可參（見本院卷第108、129頁），足見被
    告無接受裁判之意思，是就被告該五件犯行，自不得依刑法
    第62條前段規定減輕其刑（最高法院86年度臺上字第1951號
    判決參照），併此敘明。
(二)審酌被告除上述累犯前科外，另有違反麻醉藥品管理條例之
    犯罪前科，有前揭臺灣高等法院被告前案紀錄表在卷可參，
    素行不佳；其為青壯之年，不思正途獲取財物，任意竊取他
    人財物，或收受贓物，造成財產犯罪之追緝困難，其輕忽、
    侵害他人財產法益之行為，破壞社會秩序，實有可議；且於
    犯後否認犯行，亦未賠償被害人等所受損害，犯後態度不佳
    ；暨斟酌其犯罪之動機、目的、參與犯罪之情節手段、國中
    畢業之智識程度及所生危害等一切情狀，公訴人雖於本院審
    理時，以言詞求為對被告所為附表編號2、3、5所示犯行，
    各量處有期徒刑4月、8月、7月，及定應執行刑有期徒刑3年
    等節，本院經審酌上情後，認公訴人之求刑尚嫌過重，乃核
    情分別量處如附表主文欄所示之刑，並定如主文所示之應執
    行刑。至於共同被告張勝朋所有供如附表編號1、3、4 、5
    所示竊盜案件所用之螺絲起子、鉗子各1支，既未據扣案，
    且張勝朋於竊盜後，已予以丟棄，此經張勝朋陳明在卷（見
    偵卷(一)第12頁背面），復查無其他積極證據足以證明現尚
    存在，為避免日後執行之困難，爰不予宣告沒收，併此敘明
    。
據上論斷，應依刑事訴訟法第284條之1、第299條第1項前段，刑
法第321條第1項第3款、第2項、第28條、第25條第2項、第349條
第1項、第47條第1項、第51條第5款，刑法施行法第1條之1，判
決如主文。
本案經檢察官高宏銘到庭執行職務。
中    華    民    國   100    年    3     月    4     日
                  刑事第三庭    法  官  陳銘壎
以上正本證明與原本無異。
如不服本判決應於收受判決後10日內向本院提出上訴書狀，並應
敘述具體理由；其未敘述上訴理由者，應於上訴期間屆滿後20日
內向本院補提理由書(均須按他造當事人之人數附繕本)「切勿逕
送上級法院」。
告訴人或被害人對於判決如有不服具備理由請求檢察官上訴者，
其上訴期間之計算係以檢察官收受判決正本之日期為準。
中    華    民    國   100    年    3     月    4     日
                                書記官  楊筱惠
附錄本案論罪科刑法條全文：
中華民國刑法第321條：
犯竊盜罪而有左列情形之一者，處6月以上、5年以下有期徒刑：
一  於夜間侵入住宅或有人居住之建築物、船艦或隱匿其內而犯
    之者。
二  毀越門扇、牆垣或其他安全設備而犯之者。
三  攜帶兇器而犯之者。
四  結夥三人以上而犯之者。
五  乘火災、水災或其他災害之際而犯之者。
六  在車站或埠頭而犯之者。
前項之未遂犯罰之。
中華民國刑法第349條：
收受贓物者，處3年以下有期徒刑、拘役或5百元以下罰金。
搬運、寄藏、故買贓物或為牙保者，處5年以下有期徒刑、拘役
或科或併科1千元以下罰金。
因贓物變得之財物，以贓物論。
附表：
┌──┬────────────┬────────┬───────────┐
│編號│    犯  罪  事  實      │   證     據    │     主        文     │
├──┼────────────┼────────┼───────────┤
│ 1  │呂銘凱與張勝朋（所涉竊盜│1.被告於警詢之自│呂銘凱共同攜帶兇器竊盜│
│    │罪部分，業經臺灣高等法院│  白（見99年度偵│，累犯，處有期徒刑捌月│
│    │臺中分院以99年度上易字第│  字第1053號卷《│。                    │
│    │649號刑事判決，判處有罪 │  下稱：偵卷(一)│                      │
│    │確定，下同）共同基於意圖│  》第7、8頁）、│                      │
│    │為自己不法所有之竊盜犯意│  偵查中於檢察官│                      │
│    │聯絡，於99年1月9日晚上6 │  99年1月26日訊 │                      │
│    │時30分許，由呂銘凱駕駛其│  問時之自白（見│                      │
│    │所有車牌號碼7728-UE號自 │  偵卷(一)第46、│                      │
│    │用小客車，搭載張勝朋至彰│  47頁）、偵查中│                      │
│    │化縣員林鎮○○路實中巷17│  於99年1月27日 │                      │
│    │號前，由呂銘凱負責在車上│  羈押庭訊問時之│                      │
│    │把風、接應，推由張勝朋下│  自白（見本院99│                      │
│    │車，並持伊所有、客觀上對│  年度聲羈字第26│                      │
│    │人之生命、身體、安全構成│  號卷第4頁）   │                      │
│    │威脅而足供兇器使用之螺絲│2.證人即共同被告│                      │
│    │起子、鉗子各1支（均業經 │  張勝朋於99年1 │                      │
│    │張勝朋丟棄、未扣案），破│  月26日警、偵訊│                      │
│    │壞吳阿蜜所有、由陳敬任所│  陳述（見偵卷  │                      │
│    │使用之車牌號碼6205-WP號 │  (一)第12、13、│                      │
│    │自用小客車之車窗玻璃（毀│  45頁）、於本院│                      │
│    │損部分，被害人未告訴，檢│  99年4月8日之陳│                      │
│    │察官亦未起訴），竊取陳敬│  述（見本院99年│                      │
│    │任所有之AUTONET牌DVD主機│  度易字第258號 │                      │
│    │及搖控器一台（價值約新臺│  卷《下稱：本院│                      │
│    │幣《下同》1萬元），得手 │  另案卷》第61頁│                      │
│    │後，隨即由呂銘凱接應，共│  背面）        │                      │
│    │同搭乘上開自用小客車離去│3.證人即被害人陳│                      │
│    │。                      │  敬任之警詢陳述│                      │
│    │                        │  （見99年度偵字│                      │
│    │                        │  第2270號卷《下│                      │
│    │                        │  稱：偵卷(二)》│                      │
│    │                        │  第12頁）      │                      │
│    │                        │4.車號查詢汽車車│                      │
│    │                        │  籍資料1份（見 │                      │
│    │                        │  偵卷(二)第27頁│                      │
│    │                        │  ）            │                      │
│    │                        │5.贓物認領保管單│                      │
│    │                        │  1紙（見偵卷(二│                      │
│    │                        │  )第17頁）     │                      │
├──┼────────────┼────────┼───────────┤
│ 2  │張勝朋於99年1月15日某時 │1.被告偵查中在檢│呂銘凱收受贓物，累犯，│
│    │，以電話聯繫呂銘凱在彰化│  察官於99年1月 │處有期徒刑月。      │
│    │縣員林鎮某處見面，將伊於│  26日訊問時之自│                      │
│    │99年1月14日晚上10時許， │  白（見偵卷(一)│                      │
│    │在彰化縣員林鎮○○路56號│  第46、47頁）  │                      │
│    │前，竊自李金玲所有、由何│2.證人即共同被告│                      │
│    │奕樺使用之車牌號碼1708- │  張勝朋於99年1 │                      │
│    │HZ號自用小客車內之DVD音 │  月26日檢察官訊│                      │
│    │響（含液晶螢幕）1組（價 │  問時之陳述（見│                      │
│    │值約2萬元），交付呂銘凱 │  偵卷(一)第45頁│                      │
│    │保管，呂銘凱明知上開DVD │  ）            │                      │
│    │音響1組係來路不明之贓物 │3.證人即被害人何│                      │
│    │，竟仍基於收受贓物之故意│  奕樺之警詢陳述│                      │
│    │予以收受，並於99年1月24 │  （見99年度偵字│                      │
│    │日晚間7時許，將上開贓物 │  第2269號卷《下│                      │
│    │攜至其不知情友人張政岳所│  稱：偵卷(三)》│                      │
│    │經營位於彰化縣員林鎮員集│  第12、13頁）  │                      │
│    │路1段146號之「珈福汽車修│4.現場蒐證照片6 │                      │
│    │配場」倉庫內藏放。      │  張（見偵卷(三)│                      │
│    │                        │  第14頁）      │                      │
│    │                        │5.車號查詢汽車車│                      │
│    │                        │  籍資料1份（見 │                      │
│    │                        │  偵卷(三)第23頁│                      │
│    │                        │  ）            │                      │
├──┼────────────┼────────┼───────────┤
│ 3  │呂銘凱與張勝朋另行起意，│1.被告於警詢之自│呂銘凱共同攜帶兇器竊盜│
│    │共同基於意圖為自己不法所│  白（見偵卷(一)│，累犯，處有期徒刑柒月│
│    │有之竊盜犯意聯絡，於99年│  第7、8頁）、偵│。                    │
│    │1月19日上午10時28分許（ │  查中於檢察官99│                      │
│    │起訴書誤載為「上午11時20│  年1月26日訊問 │                      │
│    │分許」），由呂銘凱駕駛其│  時之自白（見偵│                      │
│    │所有上開車輛，搭載張勝朋│  卷(一)第46、47│                      │
│    │至彰化縣員林鎮○○路（起│  頁）、偵查中於│                      │
│    │訴書誤載為「致善路」）62│  99年1月27日羈 │                      │
│    │號「大阪城日本料理餐廳」│  押庭訊問時之自│                      │
│    │前，由呂銘凱在上址附近之│  白（見本院99年│                      │
│    │員生醫院停車場，負責在車│  度聲羈字第26號│                      │
│    │上把風、接應，推由張勝朋│  卷第4頁）     │                      │
│    │持上開螺絲起子、鉗子下車│2.證人即共同被告│                      │
│    │，破壞楊綿所有、由洪敏玫│  張勝朋於99年1 │                      │
│    │所使用車牌號碼3320-WE號 │  月26日警、偵訊│                      │
│    │自用小客車之車窗玻璃（毀│  陳述（見偵卷  │                      │
│    │損部分，被害人未告訴，檢│  (一)第12、13、│                      │
│    │察官亦未起訴），竊取洪敏│  44、45頁）、於│                      │
│    │玫所有之現金硬幣80餘元，│  本院99年4月8日│                      │
│    │得手後，隨即由呂銘凱接應│  之陳述（見本院│                      │
│    │，共同搭乘上開自用小客車│  另案卷第61頁背│                      │
│    │離去。                  │  面）          │                      │
│    │                        │3.證人即被害人洪│                      │
│    │                        │  敏玫之警詢陳述│                      │
│    │                        │  （見偵卷(一)第│                      │
│    │                        │  14頁）        │                      │
│    │                        │4.監視器畫面翻拍│                      │
│    │                        │  照片2張（見偵 │                      │
│    │                        │  卷(一)第28、29│                      │
│    │                        │  頁）          │                      │
│    │                        │5.車號查詢汽車車│                      │
│    │                        │  籍資料2份（見 │                      │
│    │                        │  偵卷(一)第51、│                      │
│    │                        │  52頁）        │                      │
├──┼────────────┼────────┼───────────┤
│ 4  │呂銘凱與張勝朋另行起意，│1.被告於警詢之自│呂銘凱共同攜帶兇器竊盜│
│    │共同基於意圖為自己不法所│  白（見偵卷(一)│，累犯，處有期徒刑捌月│
│    │有之竊盜犯意聯絡，於99年│  第7、8頁）、偵│。                    │
│    │1月19日下午1時30分許，由│  查中於檢察官99│                      │
│    │呂銘凱駕駛其所有上開車輛│  年1月26日訊問 │                      │
│    │，搭載張勝朋至彰化縣員林│  時之自白（見偵│                      │
│    │鎮○○路○段170號前，由呂│  卷(一)第46、47│                      │
│    │銘凱負責在車上把風、接應│  頁）、偵查中於│                      │
│    │，推由張勝朋持上開螺絲起│  99年1月27日羈 │                      │
│    │子、鉗子下車，破壞張丰柔│  押庭訊問時之自│                      │
│    │所有、由黃吉城所使用車牌│  白（見本院99年│                      │
│    │號碼6321-WF號自用小客車 │  度聲羈字第26號│                      │
│    │之車窗玻璃（毀損部分，被│  卷第4頁）     │                      │
│    │害人未告訴，檢察官亦未起│2.證人即共同被告│                      │
│    │訴），竊取黃吉城所有之  │  張勝朋於99年1 │                      │
│    │DVD音響1組、擴大器及搖控│  月26日警、偵訊│                      │
│    │器、衛星導航各1台（價值 │  陳述（見偵卷  │                      │
│    │共約4萬元），得手後，隨 │  (一)第12、13、│                      │
│    │即由呂銘凱接應，共同搭乘│  45頁）、於本院│                      │
│    │上開自用小客車離去。    │  99年4月8日之陳│                      │
│    │                        │  述（見本院另案│                      │
│    │                        │  卷第61頁背面）│                      │
│    │                        │3.證人即被害人黃│                      │
│    │                        │  吉城之警詢陳述│                      │
│    │                        │  （見99年度偵字│                      │
│    │                        │  第2271號卷《下│                      │
│    │                        │  稱：偵卷(四)》│                      │
│    │                        │  第14頁）      │                      │
│    │                        │4.蒐證照片7張（ │                      │
│    │                        │  見偵卷(四)第15│                      │
│    │                        │  、17-19頁）   │                      │
│    │                        │5.贓物認領保管單│                      │
│    │                        │  1紙（見偵卷(四│                      │
│    │                        │  )第16頁）     │                      │
│    │                        │6.車號查詢汽車車│                      │
│    │                        │  籍資料1份（見 │                      │
│    │                        │  偵卷(四)第29頁│                      │
│    │                        │  ）            │                      │
├──┼────────────┼────────┼───────────┤
│ 5  │呂銘凱與張勝朋另行起意，│1.被告於警詢之自│呂銘凱共同攜帶兇器竊盜│
│    │共同基於意圖為自己不法所│  白（見偵卷(一)│，未遂，累犯，處有期徒│
│    │有之竊盜犯意聯絡，於99年│  第7、8頁）、偵│刑陸月。              │
│    │1月20日上午11時許，由呂 │  查中於檢察官99│                      │
│    │銘凱駕駛其所有上開車輛  │  年1月26日訊問 │                      │
│    │，搭載張勝朋至彰化縣員林│  時之自白（見偵│                      │
│    │鎮○○○街221號員林國小 │  卷(一)第46、47│                      │
│    │旁，由呂銘凱負責在車上把│  頁）、偵查中於│                      │
│    │風、接應，推由張勝朋持上│  99年1月27日羈 │                      │
│    │開螺絲起子、鉗子下車，進│  押庭訊問時之自│                      │
│    │入員林國小地下停車場，破│  白（見本院99年│                      │
│    │壞賴秀菊所有車牌號碼1520│  度聲羈字第26號│                      │
│    │-LF號自用小客車之車窗玻 │  卷第4頁）     │                      │
│    │璃（毀損部分，被害人未告│2.證人即共同被告│                      │
│    │訴，檢察官亦未起訴），於│  張勝朋於99年1 │                      │
│    │著手搜尋財物之際，因觸動│  月26日警、偵訊│                      │
│    │該自用小客車之防盜器，張│  陳述（見偵卷  │                      │
│    │勝朋旋即由呂銘凱接應，共│  (一)第12、13、│                      │
│    │同搭乘上開自用小客車逃逸│  45頁）、於本院│                      │
│    │，而未能得逞。          │  99年4月8日之陳│                      │
│    │                        │  述（見本院另案│                      │
│    │                        │  卷第61頁背面）│                      │
│    │                        │3.證人即被害人賴│                      │
│    │                        │  秀菊之警詢陳述│                      │
│    │                        │  （見99年度偵字│                      │
│    │                        │  第1615號卷《下│                      │
│    │                        │  稱：偵卷(五)》│                      │
│    │                        │  第11頁）      │                      │
│    │                        │4.監視器畫面翻拍│                      │
│    │                        │  照片1張（見偵 │                      │
│    │                        │  卷(五)第12頁）│                      │
│    │                        │5.車號查詢汽車車│                      │
│    │                        │  籍資料1份（見 │                      │
│    │                        │  偵卷(五)第18頁│                      │
│    │                        │  ）            │                      │
├──┼────────────┼────────┼───────────┤
│ 6  │張勝朋於99年1月22日某時 │1.被告偵查中在檢│呂銘凱收受贓物，累犯，│
│    │，以電話聯繫呂銘凱在彰化│  察官於99年1月 │處有期徒刑肆月。      │
│    │縣員林鎮員林家商附近見面│  26日訊問時之自│                      │
│    │，將伊於99年1月21日晚上 │  白（見偵卷(一)│                      │
│    │9時30分許，在彰化縣員林 │  第46、47頁）  │                      │
│    │鎮○○路37巷口，竊自許麗│2.證人即共同被告│                      │
│    │杏所有之車牌號碼7181-SK │  張勝朋於99年1 │                      │
│    │號自用小客車內之DVD音響 │  月26日檢察官訊│                      │
│    │及複讀機各1台（價值共約6│  問時之陳述（見│                      │
│    │萬3千5百元），交付呂銘凱│  偵卷(一)第45頁│                      │
│    │保管，呂銘凱明知上開物品│  ）            │                      │
│    │係來路不明之贓物，竟仍基│3.證人廖文友（即│                      │
│    │於收受贓物之故意予以收受│  被害人許麗杏之│                      │
│    │，並於99年1月24日晚間7時│  配偶）之警詢陳│                      │
│    │許，將上開贓物攜至其不知│  述（見偵卷(一 │                      │
│    │情友人張政岳所經營位於彰│  )第15頁）     │                      │
│    │化縣員林鎮○○路○段146號│4.贓物認領保管單│                      │
│    │之「珈福汽車修配場」倉庫│  1紙（見偵卷(一│                      │
│    │內藏放。                │  )第16頁）     │                      │
│    │                        │5.蒐證照片1張（ │                      │
│    │                        │  見偵卷(一)第32│                      │
│    │                        │  頁）          │                      │
│    │                        │6.車號查詢汽車車│                      │
│    │                        │  籍資料1份（見 │                      │
│    │                        │  偵卷(一)第51頁│                      │
│    │                        │  背面）        │                      │
└──┴────────────┴────────┴───────────┘